【裁判字號】    99,小上,17
【裁判日期】    990811
【裁判案由】    給付費用
【裁判全文】
臺灣基隆地方法院民事裁定              99年度小上字第17號
上  訴  人  乙○○
即  被  告
被  上訴人  甲○○
即  原  告
上列當事人間請求給付費用事件，上訴人對於中華民國99年6 月
23日本院基隆簡易庭99年度基小字第229 號第一審判決提起上訴
，本院第二審合議庭裁定如下：
    主  文
上訴駁回。
第二審訴訟費用新臺幣壹仟伍佰元由上訴人負擔。
    理  由
一、按對於小額程序之第一審裁判上訴，非以其違背法令為理由
    ，不得為之；上訴狀內應記載上訴理由，表明原判決所違背
    之法令及其具體內容，或依訴訟資料可認為原判決有違背法
    令之具體事實，民事訴訟法第436條之24第2 項、第436條之
    25分別定有明文。又所謂判決違背法令，上訴人如以原判決
    有不適用法規或適用不當為上訴理由時，其上訴狀或理由書
    應有具體之指摘，並揭示該法規之條項或其內容，若係成文
    法以外之法則，應揭示該法則之旨趣，倘為司法院解釋或本
    院之判例，則應揭示該判解之字號或其內容；如依民事訴訟
    法第469 條所列各款事由提起第三審上訴者，其上訴狀或理
    由書應揭示合於該條款之事實。倘上訴狀或理由書如未依上
    述方法表明，或其所表明者與上開法條規定不合時，即難認
    為已合法表明上訴理由，並對第一審判決之違背法令有具體
    之指摘，其上訴自非合法，最高法院67年台上字第2876號、
    70年台上字第2027號、71年台上字第314 號均著有判例可稽
    。當事人對於小額程序第一審判決提起上訴時，如未依上述
    方法表明，或其所表明者與上開法條規定不相合時，即難認
    為已合法表明上訴理由，其上訴自非合法，第二審法院應依
    民事訴訟法第436條之32第2項準用第444條第1項前段之規定
    ，以裁定駁回之。
二、本件上訴意旨略以：(一)按解釋意思表示，應探求當事人之
    真意，不得拘泥於所用之辭句，民法第98條定有明文。上訴
    人即被告與被上訴人即原告雙方於民國96年11月13日經基隆
    市仁愛區調解委員會調解成立，並經法院核定，雙方同意共
    同請工人修復基隆市○○街51巷3-2號3樓建物（下稱系爭建
    物）至不漏水之狀態，其後雙方簽訂防水工程施作同意書（
    下稱同意書），約定由第三人育英土木包工業施作防水工程
    ，此參同意書第1 條、第2 條及第4 條至明，故同意書僅為
    育英土木包工業依雙方成立之調解書所附之照片，與雙方確
    認施作位置、範圍、方式，及各自分擔之費用，雙方並未變
    更調解書之決議內容，仍須將系爭建物修復至不漏水之狀態
    ，上訴人始有分擔工程款之義務，原審以上訴人應受新契約
    （即同意書）之拘束來解釋當事人意思表示顯有違法令及日
    常生活經驗法則。(二)債權債務之主體，應以締結契約之當
    事人為準，此參民法第199條第1項之規定至明。同意書非雙
    方另立之新契約，而係由承包商育英土木包工業所出具，經
    雙方簽名同意由其施作工程之同意書，此參同意書第4 條、
    第5 條至明，是原審認上訴人應受新契約（即同意書）內容
    之拘束云云，難謂無適用法規不當之違背法令。(三)同意書
    約定上訴人僅須分擔新臺幣11,000元，雖不及工程總金額百
    分之30，實乃承包商育英土木包工業係由被上訴人所委託估
    價，上訴人認其估價過高，經調解委員吳文貴居中協調後所
    決議之負擔金額，此參同意書第3 條即明，故雙方並無將調
    解書內容變更之合意，自無排除調解書另立新契約之拘束可
    言云云。
三、經查，本件上訴人前揭上訴理由，揆其內容均僅就原審證據
    取捨、認定事實之職權行使所論斷事項，任指原判決不當，
    請求廢棄原判決，而未依前揭意旨具體說明有如何不適用法
    規或適用不當之處，並揭示該法規之條項或其內容之事實，
    難認對該判決之如何違背法令已有具體指摘，揆諸前開說明
    ，自不得謂已合法表明上訴理由，從而本件上訴難認為合法
    ，應予駁回。
四、按小額事件第一審法院為訴訟費用之裁判時，應確定其費用
    額，此項規定並為小額事件之上訴程序所準用，民事訴訟法
    第436 條之19第1 項、第436 條之32第1 項分別定有明文，
    爰確定本件訴訟費用額如主文第2項所示。
五、依民事訴訟法第436條之32第2項、第444條第1項前段、第95
    條、第78條，裁定如主文。
中    華    民    國    99    年    8     月    11    日
                  民事庭審判長法  官  蔡聰明
                              法  官  陳湘琳
                              法  官  徐世禎
以上正本係照原本作成。
本件裁定不得抗告。
中    華    民    國    99    年    8     月    11    日
                              書記官  周素秋

司法院資訊處製作；財團法人民間司法改革基金會備份。
